臺灣臺北地方法院刑事判決　　　　　　 100年度易字第1880號
公　訴　人　台灣台北地方法院檢察署檢察官
被　　　告　江文仁
上列被告因傷害案件，經檢察官提起公訴（100年度偵字第10711
號），本院判決如下：
    主  文
江文仁傷害人之身體，累犯，處有期徒刑肆月，如易科罰金，以
新台幣壹仟元折算壹日。
    事  實
一、江文仁於民國100年4月1日15時38分許，駕駛車號HR-0616號
    自用小客車，在台北市○○區○○路上因不當轉換車道，與
    陳俊良駕駛之車號5C-4477號自用小客車發生行車糾紛，嗣
    同日15時42分許，陳俊良駕車行至台北市○○區○○路424
    巷98號前，見江文仁仍駕車在後，遂停車與江文仁理論，並
    於下車時撿拾鐵棍以壯聲勢，江文仁適下車欲前往附近廟宇
    拜拜，見狀即跑回自己車上，陳俊良見江文仁跑開即回到其
    所駕駛之車上欲駕車離去，惟江文仁竟基於傷害人之身體之
    犯意，於100年4月1日15時43分許，自其車上取得木製球棒
    後至陳俊良車旁，毆打坐在駕駛座之陳俊良，致陳俊良受有
    右大拇指外傷性截斷、左眼皮擦傷、左眼皮及左手指撕裂傷
    等傷害。
二、案經陳俊良訴由台北市政府警察局萬華分局報告台灣台北地
    方法院檢察署檢察官偵查起訴。
    理  由
一、被告對於公訴人所提之證據資料及以下本院作為判斷依據之
    各項證據資料，均同意或不爭執其證據能力，本院審酌該等
    言詞供述及書面作成時之情況，認為以之作為證據為適當，
    依刑事訴訟法第159條之5規定，均得作為證據。
二、訊據被告雖坦承有持木製球棒至陳俊良車上駕駛座處毆打陳
    俊良，惟矢口否認有何傷害犯行，辯稱：伊是自衛，是陳俊
    良挑釁，而且陳俊良也有毆打伊等語。經查，被告駕駛車號
    HR-0616號自用小客車，在萬大路上與陳俊良發生行車糾紛
    ，嗣陳俊良於同日15時42分許駕車行至台北市○○區○○路
    424巷98號前，見被告仍駕車在後，遂下車與被告理論，之
    後陳俊良返回車上，被告拿球棒毆打坐在駕駛座之陳俊良，
    業據證人陳俊良證述歷歷（100年4月18日、100年4月24日警
    詢筆錄，偵卷第3-7頁；100年5月26日偵查筆錄，偵卷第35
    頁），且有台北市立聯合醫院和平院區診斷證明書1紙、出
    院病歷摘要、手術室醫療安全紀錄、手術前後護理交班紀錄
    、急診護理紀錄、台北市政府消防局救護紀錄表、陳俊良受
    傷照片附卷可參（偵卷第16頁、第38-52頁），復有本院勘
    驗被害人陳俊良駕駛車輛之行車紀錄器錄影內容在卷可資佐
    證，被告亦不否認持球棒毆打坐在駕駛座上之陳俊良，是被
    告持球棒毆打陳俊良，致陳俊良受有右大拇指外傷性截斷、
    左眼皮擦傷、左眼皮及左手指撕裂傷一節，堪以認定。被告
    辯稱：伊與陳俊良是互毆，伊是自衛，伊也有受傷，並非伊
    毆打陳俊良云云，惟查，被告自承被害人陳俊良在台北市○
    ○區○○路424巷98號前行車後持鐵棍走向被告理論，伊見
    狀即跑離，被害人走回車上後，伊持球棒毆打已坐在駕駛座
    上之被害人一情（100年8月19日審判筆錄，本院卷第26頁）
    ，則被告於被害人已回到車上欲離去而無防備之際，持球棒
    上前加以毆打之情節明確，被告此時並未遭受任何不法之侵
    害，其持球棒上前毆打被害人，自難謂係出於防衛自己權利
    所為，其基於傷害他人之犯意毆打被害人甚屬顯然，且被告
    亦自承：應該是伊先出手的（100年4月24日警詢筆錄，偵卷
    第10頁）一情不諱，足見被告前開辯解，顯與事實不符，並
    無可採。再被告縱因被害人反抗或毆打而有受傷，惟亦不因
    此解免被告傷害他人之刑責，此為自明之理。本件事證明確
    ，被告犯行洵堪認定。
三、核被告所為，係犯刑法第277條第1項之傷害罪。被告前於99
    年間，因幫助詐欺取財案件，經台灣士林地方法院以98年度
    簡上字第88號判處有期徒刑2月確定，於99年6月11日易科罰
    金執行完畢，有台灣高等法院被告前案紀錄表在卷可按，其
    受有期徒刑之執行完畢後，5年以內故意再犯本件有期徒刑
    以上之罪，為累犯，依刑法第47條第1項之規定加重其刑。
    爰審酌被告因細故與他人產生糾紛，無法控制情緒，率則以
    暴力方式傷害他人，且被害人受傷情節甚重，迄本件審理終
    結仍未與被害人達成和解，再被告素行並非良好，有肅清煙
    毒條例、麻醉藥品管理條例、詐欺取財案件前科等一切情狀
    ，量處如主文所示之刑，並諭知易科罰金之折算標準。
據上論斷，應依刑事訴訟法第284條之1、第299條第1項前段，刑
法第277條第1項、第47條第1項、第41條第1項前段，刑法施行法
第1條之1第1項、第2項前段 ，判決如主文。
本案經檢察官郭郁到庭執行職務
中    華    民    國   100    年    8     月    31    日
                    刑事第七庭    法  官  林欣苑
上正本證明與原本無異。
如不服本判決應於收受送達後10日內向本院提出上訴書狀，並應
敘述具體理由；其未敘述上訴理由者，應於上訴期間屆滿後20日
內向本院補提理由書（均須按他造當事人之人數附繕本）「切勿
逕送上級法院」。告訴人或被害人如對於本判決不服者，應具備
理由請求檢察官上訴，其上訴期間之計算係以檢察官收受判決正
本之日期為準。
                                  書記官  莊怡仙
中    華    民    國   100    年    8     月    31    日
附錄論罪法條
中華民國刑法第277條
（普通傷害罪）
傷害人之身體或健康者，處 3 年以下有期徒刑、拘役或 1 千元
以下罰金。
犯前項之罪因而致人於死者，處無期徒刑或 7 年以上有期徒刑
；致重傷者，處 3 年以上 10 年以下有期徒刑。